【裁判字號】    99,交聲,1466
【裁判日期】    990930
【裁判案由】    違反道路交通管理處罰條例聲明異議
【裁判全文】
臺灣臺北地方法院交通事件裁定        99年度交聲字第1466號
原處分機關  臺北市交通事件裁決所
異  議  人
即受處分人  甲○○
上列異議人即受處分人因違反道路交通管理處罰條例案件，對於
臺北市交通事件裁決所於中華民國99年 8月31日所為之處分（原
處分案號：北市裁罰字第裁22-1AF447915號），聲明異議，本院
裁定如下：
    主  文
異議駁回。
    理  由
一、異議人即受處分人甲○○於民國99年7月12日下午2時44分許
    ，在劃設有紅色實線表示禁止臨時停車路段之臺北市○○○
    路○段9之2號13樓之7前，停放其車號 6656-NT之自用小客車
    ，經臺北市停車管理工程處（下稱停車管理處）以異議人有
    違反道路交通管理處罰條例第56條第1項第1款規定之行為逕
    行舉發，異議人於舉發通知單上所載應到案日期之99年8 月
    30日前逕向舉發單位即停車管理處提出申訴，停車管理處調
    查結果，仍認異議人有前開違規行為，原處分機關乃依前揭
    道路交通管理處罰條例第56條第1項第1款規定，於99年8 月
    31日裁處異議人罰鍰新臺幣（下同）900 元，異議人不服，
    於未逾法定20天期限之99年8月31日聲明異議。
二、異議意旨略以：其當時係因車內故障警示燈亮起，為避免於
    行進間發生公共行車安全問題，始先暫停路邊，又因未攜帶
    行動電話，而向隔壁店家借用電話詢問車況，僅約5至8分鐘
    ，並非停放現場數小時，故未豎立車輛故障標誌，是雖暫停
    於紅線，實屬情有可原云云。
三、按禁止臨時停車處所不得停車，道路交通安全規則第112 條
    第1項第1款定有明文。而汽車駕駛人在禁止臨時停車處所停
    車者，處600元以上1,200元以下罰鍰，道路交通管理處罰條
    例第56條第1項第1款亦有明文。又汽車駕駛人違規停車而駕
    駛人不在場，或其他違規行為經以科學儀器取得證據資料，
    當場不能或不宜攔截製單舉發者，得對汽車所有人逕行舉發
    處罰，復為道路交通管理處罰條例第7條之2第3款、第6款所
    明定。
四、經查：異議人於上開時、地停放上開自小客車且未在現場等
    情，為異議人所不爭執，並有異議人之聲明異議狀、停車管
    理處99年7月29日北市停管字第09934860000號函及現場採證
    照片一張在卷可稽（見本院卷第3頁至第6頁、第10頁）。異
    議人雖辯稱因車內故障警示燈亮起始先暫停路邊，並向隔壁
    店家借用電話，僅約5至8分鐘，故未豎立車輛故障標誌云云
    ，惟按汽車發生故障不能行駛，應即設法移置於無礙交通之
    處；該故障車輛在未移置前或移置後均應豎立車輛故障標誌
    ；該標誌在行車時速40公里之路段，應豎立於車身後方5 公
    尺至30公尺之路面上，在行車時速逾40公里之路段，應豎立
    於車身後方30 公尺至100公尺之路面上；交通擁擠之路段，
    應懸掛於車身之後部；車前適當位置得視需要設置，車輛駛
    離現場時，應即拆除。道路交通安全規則第112條第1項第12
    款定有明文。上該條文中所謂「設法移置於無妨害交通之處
    」之意旨，雖並不排除車輛駕駛人於必要時，可審酌車輛障
    礙現場之狀況，而將該車輛停放在禁止停車之處，惟移置障
    礙車輛時，仍應依上開規定於車輛後方放置三角警告標誌，
    並不因駕駛人停車時間之久暫而有不同，此乃用路人所應知
    悉且應遵守之規定，以維護公共安全。本件異議人並未依上
    揭道路交通安全規則之規定移置適當處所，且未豎立車輛故
    障標誌，其有違規事宜，已屬明確，況異議人並未提出任何
    足供本院審酌或調查其係因車內故障警示燈亮起始先暫停該
    路段之證據，其所辯實難採信。
五、綜上所述，異議人確有於上開時間將上開自小客車停放在前
    述禁止臨時停車路段道路，且其所辯不足採信。是原處分機
    關依道路交通管理處罰條例第56條第1項第1款、違反道路交
    通管理事件統一裁罰基準表之規定，裁處異議人罰鍰900 元
    ，核無違誤，異議人聲明異議，為無理由，應予駁回。
據上論斷，應依道路交通案件處理辦法第19條，裁定如主文。
中    華    民    國    99    年    9     月    30    日
                        交通法庭  法  官  賴武志
上正本證明與原本無異。
如不服本裁定，應於裁定送達後5 日內向本院提出抗告狀。
                                  書記官  劉麗英
中    華    民    國    99    年    9     月    30    日

司法院資訊處製作；財團法人民間司法改革基金會備份。
